臺灣新北地方法院刑事判決
111年度審訴字第634號
公  訴  人  臺灣新北地方檢察署檢察官
被      告  王浩羽


               （現於法務部○○○○○○○○○○○執行）
上列被告因詐欺案件，經檢察官提起公訴（111年度偵字第5940
號），被告為有罪之陳述，經本院合議庭裁定由受命法官獨任進
行簡式審判程序，判決如下：
    主  文
王浩羽犯如附表所示之罪，各處如附表「宣告罪刑」欄所示之刑
（含沒收）。應執行有期徒刑貳年貳月。
    事實及理由
一、本件被告王浩羽所犯均係死刑、無期徒刑、最輕本刑為3年
    以上有期徒刑或高等法院管轄第一審案件以外之罪，於準備
    程序進行中，被告先就被訴事實為有罪之陳述，經本院告知
    簡式審判程序之旨，並聽取公訴人及被告之意見後，認適宜
    改依簡式審判程序進行，爰依刑事訴訟法第273條之1第1項
    規定，裁定進行簡式審判程序，合先敘明。
二、本件犯罪事實及證據，除下列事項應予補充、更正外，其餘
    均引用如附件即檢察官起訴書之記載：
　㈠犯罪事實欄一、第3、4行所載「在社群軟體Facebook（下稱
    臉書）以帳號名稱『Haoyu Wang』」，應補充為「在社群軟體
    Facebook（下稱臉書）以帳號名稱『Haoyu Wang』、『Wang Ha
    oyu』」。
　㈡犯罪事實欄一、㈠第3行至第5行所載「至謝宛樺(業經不起訴
    處分)之中國信託帳號000000000000號帳戶(下稱中信帳戶)
    ，江立銘未將到商品始知受騙」，應補充、更正為「至不知
    情謝宛樺(業經不起訴處分)之中國信託帳號000000000000號
    帳戶(下稱中信帳戶)，江立銘未收到商品始知受騙」。
　㈢犯罪事實欄一、㈡第2行及犯罪事實欄一、㈢第2行所載之「未
    將到商品始知受騙」，均更正為「未收到商品始知受騙」。
　㈣證據並所犯法條欄一、編號1證據名稱所載「被告王浩羽於警
    詢及偵訊時之自白」，應更正為「被告王浩羽於偵訊時之自
    白」。
　㈤證據並所犯法條欄一、編號3證據名稱所載「證人即同案被告
    謝宛樺於警詢之證述」，應補充為「證人即同案被告謝宛樺
    於警詢及偵訊時之證述」。
　㈥證據並所犯法條欄一、編號4證據名稱所載「前揭中信帳戶之
    歷史交易紀錄」，應更正為「前揭中信帳戶之個資檢視表」
    。
　㈦證據部分補充「告訴人林秋嬌提出之自動櫃員機交易明細影
    本1紙」、「被告王浩羽於本院民國111年6月28日、同年8月
    2日準備程序、同年月17日審理時之自白」。
三、論罪科刑理由：
  ㈠論罪之理由：
    1.核被告王浩羽所為，均係犯刑法第339條之4第1項第3款之
      以網際網路對公眾散布而犯詐欺取財罪。又被告為如附件
      起訴書犯罪事實欄一、㈠所示對告訴人江立銘所為之加重
      詐欺取財犯行，係基於為自己不法所有之單一犯意，於密
      切接近之時、地實施，侵害同一法益，依一般社會健全觀
      念，難以強行分開，在刑法評價上，以視為數個舉動之接
      續實行，合為包括之一行為予以評價，為接續犯，應論以
      一加重詐欺取財罪。
　　2.被告犯如附件起訴書犯罪事實欄一、所示之3次犯行，其
      各行為之時間可區隔，且侵害法益對象不同，而各具獨立
      性，應認其所為3次犯行，犯意各別，行為互殊，應予分
      論併罰。
  ㈡科刑之理由：
　　1.累犯，加重其刑（僅列最近合於累犯之前科）：
　　　查：被告於107年間，因詐欺案件，經本院以108年度簡字
      第3269號判決判處有期徒刑4月、3月，應執行有期徒刑6
      月確定，於108年12月23日易科罰金執行完畢等情，有臺
      灣高等法院被告前案紀錄表在卷可徵。其於有期徒刑執行
      完畢後，5年內故意再犯本件有期徒刑以上之3罪，為累犯
      。再本院考量被告上述詐欺之前科紀錄，已經徒刑執行完
      畢，理應產生警惕作用，返回社會後應自我控管，不再觸
      犯有期徒刑以上之罪，然而被告卻故意再犯本件相同罪質
      之詐欺罪，足見被告有其特別惡性，且上開徒刑之執行亦
      無成效，顯見其對於刑罰之反應力明顯薄弱，故認本件3
      罪，仍皆有必要依刑法第47條第1項之規定各加重其刑。
　　2.刑法第57條科刑審酌：
　　　爰以行為人之責任為基礎，並審酌被告正值青壯，不思循
      正當途徑獲取金錢，竟透過網際網路為本案詐欺取財犯行
      ，致如附件起訴書犯罪事實欄一、所載之各告訴人受有財
      產上之損害，所為實不足取，應予非難；惟衡被告坦承犯
      行，並與告訴人江立銘達成和解，有本院111年6月28日調
      解筆錄在卷可參（見本院卷第93頁），另告訴人林秋嬌、
      翁雯珍則因調解期日未到庭而無法進行調解，堪認犯後態
      度尚可，兼衡被告之犯罪動機、目的、手段、詐騙金額，
      及被告自述為高中畢業、未婚、入監前從事服飾業、家中
      尚有祖父需賴其撫養（本院卷第146頁）等一切情狀，各
      量處如附表「宣告罪刑」欄所示之刑，並依法定其應執行
      之刑如主文所示。
四、沒收：
　㈠按犯罪所得，屬於犯罪行為人者，沒收之；但有特別規定者
    ，依其規定；前2項之沒收，於全部或一部不能沒收或不宜
    執行沒收時，追徵其價額，刑法第38條之1第1項、第3項定
    有明文。查：被告就附件起訴書犯罪事實欄一、㈡、㈢所示犯
    行，分別詐得新臺幣（下同）2萬3,000元、2萬5,000元，均
    屬被告之犯罪所得，且未據扣案，亦未實際合法發還告訴人
    林秋嬌、翁雯珍，爰均依刑法第38條之1第1項前段之規定，
    於其罪名項下宣告沒收，並於全部或一部不能沒收或不宜執
    行沒收時，依同條第3項之規定，追徵其價額。
　㈡另被告就附件起訴書犯罪事實欄一、㈠所示犯行，詐得共計4
    萬7,000元，本應依刑法第38條之1第1項前段、第3項規定予
    以沒收或追徵，惟考量被告業與告訴人江立銘達成和解，有
    本院上開調解筆錄1份在卷可憑，如被告確實依調解條件履
    行，已足剝奪其犯罪利得，倘被告未能切實履行，告訴人亦
    可依法以本院調解筆錄為民事強制執行名義，對被告之財產
    強制執行，是本院認被告與上開告訴人就本案所成立之調解
    條件，已達到沒收制度剝奪被告犯罪所得之立法目的，如在
    本案仍諭知沒收被告上揭犯罪所得，將使被告承受過度之不
    利益，顯屬過苛，爰依刑法第38條之2第2項之規定，不另諭
    知沒收被告上揭犯罪所得。
五、適用之法律：
  ㈠刑事訴訟法第273條之1第1項、第299條第1項前段、第310條
    之2、第454條第2項。
  ㈡刑法第339條之4第1項第3款、第51條第5款、第38條之1第1項
    前段、第3項。
  ㈢刑法施行法第1條之1第1項。
本案經檢察官李秉錡偵查起訴，由檢察官黃明絹到庭執行職務。
中　　華　　民　　國　　111 　年　　9 　　月　　20　　日
                  刑事第二十四庭法  官 潘　長　生  
上列正本證明與原本無異。
如不服本判決，應於判決送達後20日內敘明上訴理由，向本院提
出上訴狀 (應附繕本) ，上訴於臺灣高等法院。其未敘述上訴理
由者，應於上訴期間屆滿後20日內向本院補提理由書「切勿逕送
上級法院」。
                                書記官 許  雅  琪
中　　華　　民　　國　　111 　年　　9 　　月　　20　　日
附錄本案論罪科刑法條全文：
中華民國刑法第339條之4
犯第 339 條詐欺罪而有下列情形之一者，處1年以上7年以下有
期徒刑，得併科1百萬元以下罰金：
一、冒用政府機關或公務員名義犯之。
二、三人以上共同犯之。
三、以廣播電視、電子通訊、網際網路或其他媒體等傳播工具，
    對公眾散布而犯之。
前項之未遂犯罰之。
附表：
編號  事       實      宣       告       罪       刑   1 如附件起訴書犯罪事實一、㈠所示犯行 王浩羽以網際網路對公眾散布而犯詐欺取財罪，累犯，處有期徒刑壹年壹月。   2 如附件起訴書犯罪事實一、㈡所示犯行 王浩羽以網際網路對公眾散布而犯詐欺取財罪，累犯，處有期徒刑壹年貳月。未扣案之犯罪所得新臺幣貳萬參仟元沒收，於全部或一部不能沒收或不宜執行沒收時，追徵其價額。   3 如附件起訴書犯罪事實一、㈢所示犯行 王浩羽以網際網路對公眾散布而犯詐欺取財罪，累犯，處有期徒刑壹年貳月。未扣案之犯罪所得新臺幣貳萬伍仟元沒收，於全部或一部不能沒收或不宜執行沒收時，追徵其價額。 
--------------------------------------------------------
附件：
臺灣新北地方檢察署檢察官起訴書
                                     111年度偵字第5940號
　　被　　　告　王浩羽　男　28歲（民國00年0月0日生）
　　　　　　　　　　　　住○○市○○區○○路000○0號5樓
　　　　　　　　　　　　(另案在法務部○○○○○○○執行)
　　　　　　　　　　　　國民身分證統一編號：Z000000000號
上列被告因詐欺案件，已經偵查終結，認應該提起公訴，茲將犯
罪事實及證據並所犯法條分敘如下：
　　　　犯罪事實
一、王浩羽明知並無出售商品之真意，仍意圖為自己不法之所有
    ，基於以網際網路對公眾散布而犯詐欺罪之犯意，於民國11
    0年6月19日至110年7月22日間，在社群軟體Facebook（下稱
    臉書）以帳號名稱「Haoyu Wang」  ，或交友軟體帳號「Le
    o」，佯刊販售LV產品之不實訊息，致江立銘、林秋嬌、翁
    雯珍等人陷於錯誤，並為下列匯款行為：
(一)江立銘於110年6月19日19時5分許、同年月20日15時30分許
    、  同年月21日16時32分許，分別匯款新臺幣(下同)2 萬50
    00元、8000元、1萬4000元，共4萬7000元至謝宛樺(業經不
    起訴處分)之中國信託帳號000000000000號帳戶(下稱中信帳
    戶)，江立銘未將到商品始知受騙。
(二)林秋嬌於110年6月21日17時27分許，匯款2萬3000元至前揭
    中信帳戶，林秋嬌未將到商品始知受騙。
(三)翁雯珍於110年7月22日6時49分許，匯款2萬5000元至前揭中
    信帳戶，翁雯珍未將到商品始知受騙。
二、案經江立銘、林秋嬌、翁雯珍訴由新北市政府警察局淡水分
    局報告臺灣士林地方檢察署呈請臺灣高等檢察署檢察長令轉
    本署偵辦。
　　　　證據並所犯法條
一、證據清單及待證事實：
編號 證據名稱 待證事實 1 被告王浩羽於警詢及偵訊時之自白 全部犯罪事實。 2 證人即告訴人江立銘、林秋嬌、翁雯珍之指證 告訴人江立銘等人有受被告詐欺之事實。 3 證人即同案被告謝宛樺於警詢之證述 謝宛樺有將銀行帳戶交給被告使用之事實。 4 前揭中信帳戶之歷史交易紀錄、謝宛樺與被告之手機對話紀錄、告訴人江立銘、林秋嬌、翁雯珍等人與被告之對話紀錄 全部犯罪事實。 
二、核被告所為，均係犯刑法第339條之4第1項第3款之加重詐欺
    取財罪嫌。被告前揭3次犯行，犯意各別，行為互殊，請分
    論併罰。
三、依刑事訴訟法第251條第1項提起公訴。
　此　致
臺灣新北地方法院
中　　華　　民　　國　 111　　年　　3 　　月　　28　　日
　　　　　　　　　　　　　檢　察　官　李秉錡